# 软件企业买的插件算存货还是算无形资产

提问人：曼珠沙华望月 时间：2018-01-20 20:13:11
软件企业，买个一个插件放入自己开发的软件里，那么这个算存货还是算无形资产。

回答人：chenyiwei
这个软件是专门为某客户定制开发的，还是通用软件？另外如果是定制软件，则该插件除了用于当前定制的软件中以外，还有无其他用途？ 如果是通用软件，或者虽然是定制软件但该插件本身是通用的，则确认为无形资产；反之则计入该定制软件的合同成本中。